臺灣士林地方法院刑事判決　　　　　　　　　　　　　九十三年度易字第二八二號
　　公　訴　人　臺灣士林地方法院檢察署檢察官
　　被　　　告　乙○○
右列被告因竊盜等案件，經檢察官提起公訴（九十二年度偵字第一０三九四號），本
院訊問被告後，被告為有罪之陳述，嗣由本院裁定進行簡式審判程序，並判決如左：
    主  文
乙○○踰越安全設備竊盜，處有期徒刑柒月；又意圖為自己不法之所有，而侵占離本
人所持有之物，處罰金壹仟元，如易服勞役以佰元折算壹日。緩刑貳年，緩刑期內
付保護管束。
    事  實
一、乙○○因缺錢花用，竟意圖為自己不法之所有，於民國（下同）九十二年八月二
    十三日晚上十一時三十分許，在臺北市○○區○○路一七五巷一號一樓，先徒手
    將設於上址之靂科技股份有限公司（以下稱靂公司）建築物上冷氣窗口內之
    冷氣機推開，再踰越具有防閑作用之安全設備冷氣窗口侵入無人居住之靂公司
    辦公室內，徒手竊取靂公司所有由負責人丙○○保管之包括易利信廠牌P800型
    （序號：0000 0000 0000 000號）、MAXON廠牌7940型（序號：0000 0000 0000
    000號）與WINDOW1廠牌WIN98型（序號：0000 0000 0000 00號）在內之行動電話
    共十具與充電器五組，得手後隨即於同年八月二十六日，在臺北縣三重市○○街
    一九八號前，將其中易利信廠牌P800型（序號：0000 0000 0000 000號）行動電
    話一具（含充電器一組）出賣予不知情之卓義盛、張堅石（張堅石所涉故買贓物
    罪嫌，另移由臺灣板橋地方法院檢察署檢察官為不起訴處分確定在案），卓義盛
    、張堅石經核對乙○○之國民
    賣方姓名欄等處填載乙○○之姓名、
    指印二枚，乙○○另將其中不詳序號之行動電話七具販賣予不詳姓名年籍之人，
    計得款現金新臺幣一萬九千餘元，均已花用一空。乙○○又另行起意，於同年九
    月十日上午，在臺北縣三重市○○○路上，拾得甲○○前於同年八月二十三日晚
    上遭不詳姓名年籍之人所竊取後丟棄之國民
    有，將前開脫離甲○○所持有之物予以侵占入己。嗣為警依前開遭竊之行動電話
    序號0000 0000 0000 000號，查得所搭配門號0000 000 000號之使用人為江睿哲
    後，由江睿哲提出交付該行動電話一具（含充電器一組）予以扣押，再進而查明
    係購自張堅石，經張堅石表示原出賣人為乙○○，其後經警持搜索票於同年九月
    二十二日下午三時許，前往臺北縣蘆洲市○○路五四六號二樓乙○○居所搜索，
    並扣得其餘乙○○所竊得之MAXON廠牌7940型（序號：0000 0000 0000 000號）
    行動電話一具、WINDOW1廠牌WIN98型（序號：0000 0000 0000 00號）行動電話
    一具、充電器一組及侵占之甲○○國民
二、案經靂公司負責人丙○○、甲○○訴由臺北市政府警察局刑事警察大隊移請臺
    灣士林地方法院檢察署檢察官偵查起訴，經本院訊問被告後，被告為有罪之陳述
    ，嗣由本院裁定進行簡式審判程序。
    理  由
一、被告乙○○於右揭時、地踰越冷氣窗口之安全設備侵入無人居住之靂公司辦公
    室內竊得行動電話及充電器後，將其中易利信廠牌P800型（序號：0000 0000
    0000 000號）行動電話一具（含充電器一組）出賣予不知情之卓義盛、張堅石等
    人，與另行起意侵占甲○○被竊之國民
    詳見臺灣士林地方法院檢察署九十二年度偵字第一０三九四號卷第十一頁至第十
    二頁九十二年九月二十二日警訊筆錄、同卷第三十九頁至第四十頁九十二年九月
    二十三日警訊筆錄）、偵查中（詳見同署九十二年度核退字第一八三六號卷第三
    頁至第四頁九十二年九月二十二日訊問筆錄、同署九十二年度偵字第一０三九四
    號卷第六十三頁至第六十四頁九十二年十二月二日訊問筆錄、同卷第九十五頁九
    十三年三月九日訊問筆錄）及本院審理時（詳見本院九十三年五月二十五日審判
    筆錄第四頁至第六頁）迭次自白不諱，核與告訴人丙○○於警訊中（詳見同署九
    十二年度偵字第一０三九四號卷第十九頁九十二年九月十日警訊筆錄、同卷第四
    十二頁九十二年九月二十二日警訊筆錄、同卷第七十七頁至第七十八頁九十二年
    十二月十一日警訊筆錄），以及告訴人甲○○於警訊時（詳見同署九十二年度偵
    字第一０三九四號卷第四十三頁至第四十四頁九十二年九月二十三日警訊筆錄）
    、偵查中（詳見同署九十二年度偵字第一０三九四號卷第六十四頁至第六十五頁
    九十二年十二月二日訊問筆錄）指訴之情節相符，並有靂公司現場照片六張（
    參見同署九十二年度偵字第一０三九四號第三十一頁至第三十三頁）在卷可稽，
    復有搜索查扣MAXON廠牌7940型（序號：0000 0000 0000 000號）行動電話一具
    、WINDOW1廠牌WIN98型（序號：0000 0000 0000 00號）行動電話一具、充電器
    一組及甲○○國民
    出交付易利信廠牌P800型（序號：0000 0000 0000 000號）行動電話一具（含充
    電器一組）之扣押筆錄、扣押物品目錄表（參見同署九十二年度偵字第一０三九
    四號卷第二十頁至第二十四頁）在卷可考；又被告將所竊得之易利信廠牌P800型
    （序號：0000 0000 0000 000號）行動電話（含充電器一組）於九十二年八月二
    十六日出賣予不知情之卓義盛、張堅石，卓義盛並於「中古手機收購契約書」上
    賣方姓名欄等處填載乙○○之姓名、
    偵查中（詳見同署九十二年度偵字第一０三九四號卷第六十六頁至第六十七頁九
    十二年十二月二日訊問筆錄）、同案被告張堅石於警訊時（詳見同署九十二年度
    偵字第一０三九四號卷第十四頁至第十五頁九十二年九月十日警訊筆錄）、偵查
    中（詳見同署九十二年度偵字第一０三九四號卷第六十五頁至第六十六頁九十二
    年十二月二日訊問筆錄）陳述明確，復有中古手機收購契約書（載規定：1.一切
    手機均需功能正常，並且來路正常，拒收贓物。2.以下資料均為事實，若有做假
    需負法律之責任，特此聲明，以防往日之糾紛：手機型號：P800，手機訊號：
    0000 0000 0000 00-0號，賣方姓名：乙○○，
    日期：92.8.26，大哥大：0000000000）（參見同署九十二年度偵字第一０三九
    四號卷第二十七頁）一紙在卷可稽；其後由江睿哲於九十二年八月底某日下午三
    時許，在臺北市○○○路二九０巷口向張堅石購得前開行動電話後，搭配門號
    0000 000 000號使用一節，業經證人江睿哲於警訊時（詳見同署九十二年度偵字
    第一０三九四號卷第十六頁至第十八頁九十二年九月十日警訊筆錄）陳述明確，
    又經查詢序號0000 0000 0000 000號手機，曾搭配門號0000 000 000號使用，該
    門號0000 000 000號之使用人為江睿哲，有和信電訊股份有限公司查詢資料二頁
    （參見同署九十二年度偵字第一０三九四號卷第五十六頁至第五十七頁）在卷可
    按；嗣前開扣押之行動電話三具、充電器二組由告訴人丙○○領回，業經告訴人
    丙○○陳述在卷（詳見本院九十三年五月二十五日審判筆錄第四頁），並有告訴
    人丙○○出具贓物認領保管單二紙（參見同署九十二年度偵字第一０三九四號卷
    第五十三頁背面、第五十四頁，記載：丙○○於九十二年九月十日具領易利信
    P800 型序號0000 0000 0000 000號之行動電話一具，另記載：丙○○於九十二
    年九月二十三日具領MAXON序號：0000 0000 0000 000號行動電話一具、WINDOW1
    序號00 00 0000 0000 00號行動電話一具、充電器ISC3105一組）在卷可憑，經
    警查扣之甲○○國民
    物認領保管單一紙（參見同署九十二年度偵字第一０三九四號卷第五十五頁，記
    載：甲○○於九十二年九月二十三日具領甲○○Ｚ000000000號
    ，足徵被告之自白均與事實相符，本件事證明確，被告犯行皆堪以認定，應予依
    法論科。
二、按窗戶依社會通常觀念認具防盜之作用，屬安全設備之一種，是核被告踰越靂
    公司冷氣窗後竊得行動電話與充電器之犯行，係犯刑法第三百二十一條第一項第
    二款之踰越安全設備竊盜罪。另按刑法第三百三十七條所謂「離本人所持有之物
    」，係指物之離其持有，非出於本人之意思者而言，故除遺失物、漂流物外，凡
    非基於持有人之意思，一時脫離其本人所持有之物均屬「離本人所持有之物」，
    查告訴人甲○○之國民
    熙之己意而輾轉流落於臺北縣三重市○○○路上，則該張國民
    甲○○遺失之物，應係其他離本人所持有之物，故核被告所為侵占告訴人甲○○
    國民
    旨認係犯刑法第三百三十七條侵占遺失物罪，似有誤會，附此敘明。又被告所犯
    前開二罪間，犯意各別，行為互殊，應予分論併罰。爰審酌被告年少力壯，不思
    自力更生，於夜間以踰越冷氣窗之安全設備侵入行竊之犯罪手段，所竊得財物之
    價值雖非鉅，惟尚未賠償被害人丙○○所受之損失，另所侵占脫離他人持有物所
    得僅為
    就侵占部分諭知易服勞役之折算標準，以資警惕。
三、又查被告未曾受有期徒刑以上刑之宣告，此有臺灣高等法院被告全國前案紀錄表
    乙份在卷可憑，其年輕識淺，因一時貪念，致罹刑典，事後已坦承犯行，深具悔
    意，經此次教訓後，應知所警惕而無再犯之虞，本院綜核其個人及家庭環境各情
    ，因認其所受刑之宣告以暫不執行為適當，爰併諭知緩刑二年，以策來茲。又為
    使被告確實改過向上，俾免再犯，認有交付保護管束之必要，併宣告於緩刑期內
    付保護管束，以收矯治之效。
據上論斷，應依刑事訴訟法第二百九十九條第一項前段、第二百七十三條之一第一項
，刑法第三百二十一條第一項第二款、第三百三十七條、第四十二條第二項、第七十
四條第一款、第九十三條第一項，罰金罰鍰提高標準條例第一條前段、第二條，判決
如主文。
本案經檢察官王巧玲到庭執行職務。
中　　　華　　　民　　　國　　九十三　　年　　　六　　　月　  　八　  　日
                                    臺灣士林地方法院刑事第三庭
                                        法  官  李  育  仁
右正本證明與原本無異。
如不服本判決，應於判決送達後十日內，向本院提出上訴狀。
                                        書記官  陳  玉  瓊
中　　　華　　　民　　　國　　九十三　　年　　　六　　　月　  　八　  　日
附錄本判決論罪科刑依據之法條：
中華民國刑法第三百二十一條：
  犯竊盜罪而有左列情形之一者，處六月以上、五年以下有期徒刑：
  一  於夜間侵入住宅或有人居住之建築物、船艦或隱匿其內而犯之者。
  二  毀越門扇、牆垣或其他安全設備而犯之者。
  三  攜帶兇器而犯之者。
  四  結夥三人以上而犯之者。
  五  乘火災、水災或其他災害之際而犯之者。
  六  在車站或埠頭而犯之者。
  前項之未遂犯罰之。
中華民國刑法第三百三十七條：
　意圖為自己或第三人不法之所有，而侵占遺失物、漂流物或其他離本人所持有之物
  者，處五百元以下罰金。
